# 售后租回构成融资租赁业务会计处理

提问人：pippaqq 时间：2019-09-26 17:44:18
陈版，您好!实务中关于售后租回构成融资租赁业务条款中，一般会约定如下（不考虑未担保余值）：
1 、租赁设备转让价格：2,200 万元
2 、保证金： 200 万元（为减少付款路径，从租赁设备款项中扣除，后期抵租金）
3 、直接相关费用：服务费 40 万元（付给第三方）
4 、月租金额
租赁设备账面信息：设备原值 3,000 万元，设备账面价值 1,500 万元站在承租人角度，内含报酬率通过：月租金（最后几个月的租金剔除应受到的保证金后算现金流出）现值 = 租赁资产公允价值-保证金-承租人初始直接费用）
这里的
A、租赁资产公允价值是按租赁设备转让价格 2,200 万元确认，还是按原账面价值 1,500 万元？因为2,200 万元与账面价值差异有点大B、计算内含报酬率思路是否正确？如果错了，正确应该怎样？

回答人：chenyiwei
售后回租构成融资租赁的交易，直接按资产抵押借款处理即可。在《瑞华研究 2010 ～ 2016 汇编》之问题4-2-12、4-2-13以及《计学撮要 2018 》之问题 4-2-3、4-2-4 中都有可供参考的案例。